【裁判字號】    96,訴,1082
【裁判日期】    970122
【裁判案由】    違反毒品危害防制條例
【裁判全文】
臺灣嘉義地方法院刑事判決              96年度訴字第1082號
公  訴  人  臺灣嘉義地方法院檢察署檢察官
被      告  甲○○
上列被告因違反毒品危害防制條例案件，經檢察官提起公訴（九
十六年度毒偵字第一六二九號），被告於準備程序中就被訴事實
為有罪之陳述，經本院合議庭裁定由受命法官改依簡式程序審理
，判決如下：
    主  文
甲○○施用第一級毒品，累犯，處有期徒刑玖月，扣案附表編號
一海洛因陸包沒收銷燬之，附表編號二至編號六所示之物均沒收
；又施用第二級毒品，累犯，處有期徒刑伍月，扣案附表編號七
甲基安非他命壹包沒收銷燬之，附表編號八至編號九所示之物均
沒收。應執行有期徒刑壹年，扣案附表編號一海洛因陸包、編號
七甲基安非他命壹包均沒收銷燬之，附表編號二至編號六、編號
八至編號九所示之物均沒收。
    事  實
一、甲○○前因施用毒品案件，經本院以九十四年度毒聲字第二
    一七號裁定觀察勒戒，因有繼續施用之傾向，再經本院以九
    十四年度毒聲字第二六九號裁定令入勒戒處所施以強制戒治
    ，於民國九十五年一月二十四日執行完畢釋放。甲○○另因
    違反麻醉藥品管理條例案件，經本院以八十七年度易字第三
    八三號判決判處有期徒刑六月確定，又因偽造貨幣案件，由
    本院以八十七年度訴緝字第四七號判決判處有期徒刑三年八
    月，並經臺灣高等法院臺南分院、最高法院駁回上訴確定，
    上開二罪定應執行有期徒刑四年；復因轉讓毒品案件，經臺
    灣高等法院臺南分院以九十年度上更一字第四三六號判決判
    處有期徒刑二年六月確定，並與上開之罪接續執行，甫於九
    十六年七月十六日縮刑期滿執行完畢。詎其仍不知悔悟，分
    別基於施用第一級毒品海洛因及第二級毒品甲基安非他命之
    犯意，於九十六年十月三十日中午十二時許，在友人陳永裕
    位於嘉義市○○路○段四八二巷二號四樓六之居所，分別以
    將海洛因攙入香菸內點燃吸食煙霧之方式，及將甲基安非他
    命置於吸食器內點火燒烤吸食煙霧之方式，分別施用第一級
    毒品海洛因、第二級毒品甲基安非他命各一次。嗣於同日下
    午一時二十分許，為警持搜索票在前址搜索，在甲○○身上
    扣得其所有之第一級毒品海洛因六小包（淨重六點三六公克
    ）及第二級毒品安非他命一小包（驗前淨重三點四七二公克
    ，驗餘淨重三點四七公克），另在上址電視櫃內查獲電子磅
    秤一台、塑膠吸管一支、塑膠製藥鏟三支、安非他命吸食器
    一組、塑膠夾鍊袋四包等物，並經警得其同意採集尿液送驗
    後，呈安非他命類及鴉片類代謝物嗎啡陽性反應，始悉上情
    。
二、案經臺南縣警察局白河分局報告臺灣嘉義地方法院檢察署檢
    察官偵查起訴。
    理  由
一、本件係經被告甲○○於準備程序當庭表示認罪，而經本院裁
    定以簡式審判程序加以審理，則依據刑事訴訟法第二百七十
    三條之二、同法第一百五十九條第二項之規定，不適用傳聞
    法則有關限制證據能力之相關規定，合先敘明。
二、訊據被告甲○○對於上開犯罪事實均坦承不諱，佐以被告於
    九十六年十月三十日下午五時三十二分許，經警得其同意採
    尿送驗，其結果呈嗎啡陽性（按施用海洛因後，經人體之水
    解代謝作用，會呈嗎啡陽性反應）及甲基安非他命陽性反應
    等情，有長榮大學確認報告（檢體編號為：096B027號 ）、
    毒品犯罪嫌疑人尿液採驗作業管制紀錄表各一紙在卷可佐。
    再扣案疑似海洛因之白粉六包，經送鑑定結果確含有海洛因
    成份，其中海洛因合計淨重六點三六公克（空包裝總重一點
    七三公克），此有法務部調查局調科壹字第09623083926號
    鑑定通知書一份在卷足憑；扣案疑似甲基安非他命之顆粒一
    包，經鑑定結果確含有甲基安非他命成份，驗前淨重為三點
    四七二公克，驗餘淨重為三點四七公克，亦有高雄醫學大學
    附設中和紀念醫院檢驗書一份在卷可稽，並有扣案海洛因六
    包、甲基安非他命一包、電子磅秤一台、塑膠吸管一支、塑
    膠製藥鏟三支、安非他命吸食器一組、塑膠夾鍊袋四包等扣
    案可資佐證，是上開補強證據，已足資擔保被告前述自白之
    真實性，核與事實相合，可信為真實。此外，被告前因施用
    毒品案件，經本院以九十四年度毒聲字第二一七號裁定觀察
    勒戒，因有繼續施用之傾向，再經本院以九十四年度毒聲字
    第二六九號裁定令入勒戒處所施以強制戒治，於九十五年一
    月二十四日執行完畢釋放等情，有臺灣嘉義地方法院檢察署
    刑案資料查註紀錄表及臺灣高等法院被告前案紀錄表各乙份
    附卷可憑。是被告施用毒品經強制戒治執行完畢釋放後，五
    年內再犯施用第一級、第二級毒品之犯行，堪以認定，應依
    法論科。
三、查海洛因、甲基安非他命分別為毒品危害防制條例第二條第
    二項第一款、第二款所定之第一級、第二級毒品，故核被告
    甲○○所為，係犯毒品危害防制條例第十條第一項之施用第
    一級毒品罪及同條第二項之施用第二級毒品罪。被告施用前
    持有海洛因、甲基安非他命之低度行為，應為各該施用之高
    度行為所吸收，均不另論罪。其所犯上開二罪，犯意各別，
    觸犯構成要件不同之罪名，應予分別論處，併合處罰。又被
    告前因違反麻醉藥品管理條例案件，經本院以八十七年度易
    字第三八三號判決判處有期徒刑六月確定，又因偽造貨幣案
    件，由本院以八十七年度訴緝字第四七號判決判處有期徒刑
    三年八月，並經臺灣高等法院臺南分院、最高法院駁回上訴
    確定，上開二罪定應執行有期徒刑四年；復因轉讓毒品案件
    ，經臺灣高等法院臺南分院以九十年度上更一字第四三六號
    判決判處有期徒刑二年六月確定，並與上開之罪接續執行，
    於九十六年七月十六日縮刑期滿執行完畢等情，有臺灣高等
    法院被告前案紀錄表、臺灣嘉義地方法院檢察署刑案資料查
    註紀錄表各一份在卷可稽，其於受徒刑之執行完畢後，五年
    以內故意再犯本件有期徒刑以上之二罪，均為累犯，應依法
    各加重其刑。爰審酌被告曾因施用毒品經裁定觀察勒戒、強
    制戒治及判處徒刑執行完畢，猶未知警惕而再犯本案，足見
    其未徹底戒除施用毒品，惟念及施用毒品本質上係戕害自身
    健康之行為，尚未嚴重破壞社會秩序或侵害他人權益，且被
    告坦承犯行、犯後態度尚屬良好暨其犯罪之動機、目的、手
    段、國中畢業之智識程度等一切情狀，分別量處如主文所示
    之刑，並定其應執行之刑。
四、扣案疑似海洛因六小包、甲基安非他命一小包，均分別含有
    海洛因成份、甲基安非他命成份，業如前述，應依毒品危害
    防制條例第十八條第一項前段規定沒收銷燬之；而附表編號
    二、編號八所載之物，即上開毒品外包裝袋六個、一個，既
    係被告所有，分別用於包裹第一級毒品、第二級毒品，防其
    裸露、逸出、潮濕，便於持有藉以施用，亦為被告供本件施
    用第一級、第二級毒品所用之物。再扣案附表編號三塑膠製
    藥鏟三支、編號四塑膠吸管一支、編號五夾鏈袋四包、編號
    六電子磅秤一台，係被告所有，供本件施用或預備施用第一
    級毒品所用之物，另附表編號九吸食器一組，亦為被告供施
    用本件第二級毒品甲基安非他命所用之物，均經被告於警詢
    、本院審理中供述甚明，惟均非屬專供施用毒品所用之器具
    ，應依刑法第三十八條第一項第二款規定，宣告沒收之。
據上論斷，應依刑事訴訟法第二百七十三條之一第一項、第二百
九十九條第一項前段，毒品危害防制條例第十條第一項、第二項
、第十八條第一項前段，刑法第十一條、第四十七條第一項、第
五十一條第五款、第三十八條第一項第二款，判決如主文。
本案經檢察官蔡彥守到庭執行職務。
中    華    民    國    97    年    1     月    22    日
                  刑事第一庭    法  官  黃琴媛
如不服本判決，應於判決送達後十日內，向本院提出上訴狀。
以上正本證明與原本無異。
中    華    民    國    97    年    1     月    22    日
                            書記官  李彩娥
附錄本件論罪科刑法條：
毒品危害防制條例第10條
施用第一級毒品者，處 6 月以上 5 年以下有期徒刑。
施用第二級毒品者，處 3 年以下有期徒刑。
附表：
 ┌──┬────┬────────────┬─────────┬──────────┐
 │編號│品    名│數量或重量              │用途暨性質        │適用法條            │
 ├──┼────┼────────────┼─────────┼──────────┤
 │一  │海洛因六│淨重六點三六公克（空包裝│第一級毒品海洛因  │依毒品危害防制條例第│
 │    │小包    │重一點七三公克）。      │                  │十八條第一項前段沒收│
 │    │        │                        │                  │銷燬之              │
 │    │        │                        │                  │                    │
 │    │        │                        │                  │                    │
 ├──┼────┼────────────┼─────────┼──────────┤
 │二  │上揭海洛│六個                    │被告所有，用於包裹│依刑法第三十八條第一│
 │    │因外包裝│                        │毒品，防其裸露、逸│項第二款沒收。      │
 │    │袋      │                        │出、潮濕，便於持有│                    │
 │    │        │                        │，藉以施用第一級毒│                    │
 │    │        │                        │品。              │                    │
 │    │        │                        │                  │                    │
 ├──┼────┼────────────┼─────────┼──────────┤
 │三  │塑膠製藥│三支                    │被告所有，供施用及│依刑法第三十八條第一│
 │    │鏟      │                        │預備供施用海洛因之│項第二款沒收。      │
 │    │        │                        │物                │                    │
 ├──┼────┼────────────┼─────────┼──────────┤
 │四  │塑膠吸管│一支                    │被告所有，供施用及│依刑法第三十八條第一│
 │    │        │                        │預備供施用海洛因之│項第二款沒收。      │
 │    │        │                        │物                │                    │
 │    │        │                        │                  │                    │
 │    │        │                        │                  │                    │
 │    │        │                        │                  │                    │
 ├──┼────┼────────────┼─────────┼──────────┤
 │五  │夾鏈袋  │四包                    │被告所有，供施用及│依刑法第三十八條第一│
 │    │        │                        │預備供施用海洛因之│項第二款沒收。      │
 │    │        │                        │物                │                    │
 ├──┼────┼────────────┼─────────┼──────────┤
 │六  │電子磅秤│一台                    │被告所有，供施用及│依刑法第三十八條第一│
 │    │        │                        │預備供施用海洛因之│項第二款沒收。      │
 │    │        │                        │物                │                    │
 ├──┼────┼────────────┼─────────┼──────────┤
 │七  │甲基安非│驗前淨重三點四七二公克，│第二級毒品甲基安非│依毒品危害防制條例第│
 │    │他命一小│驗後淨重三點四七公克    │他命              │十八條第一項前段沒收│
 │    │包      │                        │                  │銷燬之              │
 │    │        │                        │                  │                    │
 │    │        │                        │                  │                    │
 ├──┼────┼────────────┼─────────┼──────────┤
 │八  │上揭甲基│一個                    │被告所有，用於包裹│依刑法第三十八條第一│
 │    │安非他命│                        │毒品，防其裸露、逸│項第二款沒收。      │
 │    │外包裝袋│                        │出、潮濕，便於持有│                    │
 │    │        │                        │，藉以施用第二級毒│                    │
 │    │        │                        │品。              │                    │
 │    │        │                        │                  │                    │
 ├──┼────┼────────────┼─────────┼──────────┤
 │九  │安非他命│一組                    │被告所有，供施用甲│依刑法第三十八條第一│
 │    │吸食器  │                        │基安非他命之物    │項第二款沒收。      │
 └──┴────┴────────────┴─────────┴──────────┘


司法院資訊處製作；財團法人民間司法改革基金會備份。
